# 建设+移交项目的利息收入的确认

提问人：cpab 时间：2016-08-13 17:25:43
公司给政府修路，合同约定，资金由公司甲自筹，政府给公司的结算款分为两部分，一部分为经政府委托的造价师审定的工程造价。
另一部分为建设期的利息。利息按公司每月完成并经甲方确认的工程量*90%，至工程竣工验收止按1-3年银行贷款利率增加 2 个点，对于建造期发生的勘察等前期费用，利息按公司甲实际支付款项时计算至工程竣工验收，利率同上。工程验收后均不再计算利息。
合同约定政府给公司的结算款于工程竣工验收移交给政府后分 3 年，每年支付33.33%。（合同未约定价款的具体总金额） 现公司已收到政府第一次付款，比合同约定晚了约 1 年。由于工程分为几部分，造价师的工程决算只做了其中一部分，全部的工程款造价尚未确定。 请教： 政府给公司的结算款大于工程公允价值的利息部分，合同已明确是按建设期工程量和前期费用的支付时间计算至竣工验收。故公司的利息收入，应在工程建设期间，按合同约定方式计算。对于工程竣工验收移交给政府至合同约定的付款期，由于政府约定不计息，故公司不应在此期间分摊利息收入。对吗？

回答人：chenyiwei
工程竣工验收移交给政府至合同约定的付款期，虽然政府约定不计息，但这只是影响未来利息收入相关的现金流，按照实际利率法的要求，仍应在此期间确认利息收入。 另外，因为政府实际付款晚于合同约定，应考虑利息收入能否可靠计量的问题。